sl-SI: Dom in vrt > Kuhinja in jedilnica > Barska oprema > Mešalniki in orodja za koktajle: Vilice za led; Barske žlice; Odpirači za steklenice; Mešalniki za koktajle; Cedila za koktajle; Merilniki; Palčke za mešanje koktajlov
da: Hjem og have > Køkken og spisestue > Barudstyr > Cocktailshakere og -redskaber: Issyle; Barskeer; Oplukkere; Cocktailshakere; Cocktailsier; Jiggere; Mortere
pt-PT: Casa e jardim > Cozinha e refeições > Artigos para bar > Shakers e ferramentas para cocktail: Picadores de gelo de bar; Colheres de bar; Abre-garrafas; Shakers para cocktail; Coadores para cocktail; Copos medidores; Macerador
tr: Ev ve Bahçe > Mutfak ve Yemek > İçki Takımları > Kokteyl Çalkalayıcıları ve Aletleri: Buz Maşaları; Bar Kaşıkları; Açacaklar; Kokteyl Çalkalayıcılar; Kokteyl Süzgeçleri; Ölçü Bardakları; Havanlar
en: Home & Garden > Kitchen & Dining > Barware > Cocktail Shakers & Tools: Bar Ice Picks; Bar Spoons; Bottle Openers; Cocktail Shakers; Cocktail Strainers; Jiggers; Muddlers
nb: Hjem og hage > Kjøkken og spiserom > Barutstyr > Cocktailshakere og verktøy: Ishakker for barbruk; Barskjeer; Flaskeåpnere; Cocktailshakere; Cocktailsiler; Jiggere; Muddlere
hr-HR: Dom i vrt > Kuhinja i blagovaonica > Oprema za bar > Shaker i alati za pripremu koktela: Barski šiljci za led; Barske žlice; Otvarači za boce; Shakeri za pripremu koktela; Cjedila za koktele; Barske mjerice; Mudleri
nl: Huis en tuin > Keuken en eetkamer > Baraccessoires > Cocktailshakers en -benodigdheden: IJspriemen; Barlepels; Flessenopeners; Cocktailshakers; Cocktailzeven; Barmaatjes; Muddlers
cs: Dům a zahrada > Kuchyně a jídelny > Barové nádobí > Šejkry a krustovače: Barové vidličky na led; Barové lžičky; Otvíráky; Šejkry; Koktejlová sítka; Odměrky na alkohol; Barové macerovací paličky
fr: Maison et jardin > Arts de la table et arts culinaires > Accessoires de bar > Shakers et accessoires: Pics à glace; Cuillères de bar; Décapsuleurs; Shakers; Passoires à cocktails; Jiggers; Pilons
pt-BR: Casa e jardim > Produtos de cozinha e aparelhos de jantar > Utensílios para bares > Misturadores e utensílios para drinques: Picadores de gelo; Colheres de bar; Abridores de garrafa; Coqueteleiras; Coadores de coquetel; Dosadores; Pilões
ja: ホーム・ガーデン > キッチン・ダイニング > バー用品 > カクテル用品: アイスピック; バースプーン; 栓抜き; ドリンクシェーカー; カクテルストレーナー; ジガー; マドラー
bg-BG: Дом и градина > Кухня и трапезария > Оборудване за барове > Шейкъри за коктейли и инструменти: Шила за разбиване на лед; Бар лъжици; Отварачки за бутилки; Шейкъри за коктейли; Цедки за коктейли; Джигъри; Мъдлъри
fi: Koti ja puutarha > Keittiö ja ruokailu > Baaritarvikkeet > Cocktail-shakerit ja -välineet: Jääpalaottimet; Baarilusikat; Pullonavaajat; Cocktail-shakerit; Cocktail-siivilät; Jiggerit; Murskaimet
zh-CN: 家居与园艺 > 厨房/餐厅 > 酒吧酒具 > 鸡尾酒调酒器/工具: 酒吧碎冰锥; 吧勺; 开瓶器; 调酒器; 鸡尾酒过滤器; 量酒器; 搅拌棒
hu: Otthon és kert > Konyha és étkező > Bárfelszerelés > Koktélrázók és -eszközök: Bár-jégfelvevők; Bárkanalak; Üvegnyitók; Koktélrázók; Koktélszűrők; Italmérők; Koktélkeverő eszközök
el: Σπίτι & κήπος > Κουζίνα & τραπεζαρία > Είδη μπαρ > Σέικερ &εργαλεία για κοκτέιλ: Επιλογές πάγου μπαρ; Κουτάλια μπαρ; Ανοιχτήρια μπουκαλιών; Σέικερ για κοκτέιλ; Στραγγιστήρια για κοκτέιλ; Μεζούρες μπαρ; Αναδευτήρες
ru: Дом и сад > Кухня и сервировка стола > Барная посуда > Шейкеры и инструменты для приготовления коктейлей: Ножи для колки льда; Барные ложки; Открывашки для бутылок; Шейкеры для коктейлей; Стрейнеры для коктейлей; Джиггеры; Мадлеры
sv: Hem och trädgård > Kök och matsal > Bartillbehör > Drinkshakers och drinkverktyg: Ishackor för barer; Barskedar; Flasköppnare; Drinkshakers; Cocktailsilar; Jiggrar; Muddlare
it: Casa e giardino > Cucina e pranzo > Materiale da bar > Shaker e strumenti da cocktail: Punteruoli da ghiaccio; Cucchiai da bar; Apribottiglie; Shaker da cocktail; Colini da cocktail; Jiggers; Pestello da barman
lt-LT: Namai ir sodas > Virtuvė ir valgomasis > Baro reikmenys > Kokteilių plaktuvai ir įrankiai: Baro ledo kirtikliai; Baro šaukštai; Butelių atidarytuvai; Kokteilių plaktuvai; Kokteilių sieteliai; Džigeriai; Baro grūstuvės
es: Casa y jardín > Cocina y comedor > Utensilios para bares > Cocteleras y accesorios: Picadoras de hielo; Cucharas de coctelería; Abridores; Cocteleras; Gusanillos para colar cócteles; Medidores de coctelería; Maza de mortero
de: Heim & Garten > Küche & Esszimmer > Bar-Utensilien > Cocktailshaker & Zubehör: Bar-Eispickel; Barlöffel; Flaschenöffner; Cocktailshaker; Barsiebe; Barmaße; Cocktailstößel
vi: Nhà và vườn > Phòng bếp và phòng ăn > Đồ uống rượu > Dụng cụ lắc cocktail: Đục đá; Muỗng pha chế; Dụng cụ khui nắp chai; Bình lắc pha cocktail; Bộ lọc cocktail; Ly định lượng; Chày
th: บ้านและสวน > ห้องครัวและการรับประทานอาหาร > อุปกรณ์ที่ใช้กับบาร์ > กระบอกเชคและเครื่องมือทำค็อกเทล: ที่เจาะน้ำแข็ง; ช้อนบาร์; ที่เปิดขวด; กระบอกผสมเครื่องดื่ม; ที่กรองค็อกเทล; จิ๊กเกอร์ส; แท่งบด
ko: 가정/원예 용품 > 주방/식탁 > 바 용품 > 칵테일 셰이커/도구: 바용 얼음 송곳; 바 스푼; 병따개; 칵테일 셰이커; 칵테일 거름망; 지거; 머들러
pl: Dom i ogród > Kuchnia i jadalnia > Naczynia barowe > Shakery i przybory do drinków: Szpikulce do lodu; Łyżka barmańska; Otwieracze do butelek; Shakery do drinków; Sitka barowe; Miarki barowe; Rozgniatacze do owoców
zh-TW: 居家和庭園 > 廚房與餐廳 > 吧檯用具 > 雞尾酒調酒器和其他工具: 冰鑿; 吧台匙; 開瓶器; 雞尾酒調酒器; 雞尾酒過濾器; 量酒器; 搗碎棒
ro-RO: Casă și grădină > Bucătărie și sufragerie > Articole de bar > Shakere și instrumente pentru cocteiluri: Spărgătoare de gheață pentru bar; Linguri de bar; Desfăcătoare de sticle; Shakere pentru cocteiluri; Strecurători pentru cocteiluri; Pahare dozatoare pentru bar; Pisătoare
sk-SK: Dom a záhrada > Kuchyňa a jedáleň > Pomôcky na prípravu miešaných nápojov > Šejkery a pomôcky na prípravu koktailov: Barové drviče ľadu; Barmanské lyžičky; Otvárače na fľaše; Šejkery na koktaily; Sitká na koktaily; Barmanské odmerky; Barmanské drviče